

SOBRE MÍ

Me encanta el mundo creativo y disfruto encontrando soluciones digitales centradas en el usuario, siempre teniendo en cuenta las necesidades del negocio.

Durante los últimos cinco años he trabajado en banca digital, especializándome en UX/UI.

Cuido los pequeños detalles, me gusta aprender cada día, estar al tanto de las últimas tendencias y aportar lo máximo posible en cada proyecto.

IDIOMAS

Inglés • C1



British Council Wimbledon School of English International Language Academy of Canada (ILAC)

Chino · HSK3 三级



Instituto Confucio de Madrid Shanghai International Studies University (SISU)

Francés • Nivel medio



CONTACTO

+34 606 83 86 18 albafernandez26@gmail.com <u>Portfolio</u> Madrid

A L B A F E R N Á N D E Z

UX/UI DESIGNER

EDUCACIÓN

IRONHACK

2020 - 2021 | UX/UI Design Bootcamp

Design Thinking • Agile • Scrum • Estrategia de producto Investigación y análisis de usuarios • Wireframing Pruebas de usabilidad • Diseño y creación de prototipos de UI • Style tiles • Style guides

UNIVERSIDAD COMPLUTENSE DE MADRID

2009-2014 | Grado en Economía

TFG: Análisis comparativo de la ley de Okun en 5 países europeos.

EXPERIENCIA

2018 - Hoy **BANKINTER, S.A.**BUSINESS ANALYST

- Diseño de proyectos en arquitectura V0 con Adobe Xd:
 - Multilínea pago de impuestos y S.S., nueva línea de GIP, préstamo en moneda extranjera, servicio de asesoramiento privado, nueva modalidad en la devolución de recibos, entre otros.
- Arquitectura de la información y guías de estilo de webs internas.
- Contacto con los stakeholders más habituales en las áreas técnicas y comerciales de la dirección de productos de empresas y de negocio transaccional.
- Análisis de impacto, definición de documentos funcionales, pruebas en preproducción y producción.
- Evolutivos con gestores de contenidos Vignette y Open Text.

UX/UI

Diseño de webs y Apps (iOs y Android).

Rediseño de e-commerce aportando una propuesta de valor diferencial.

Diseño visual atractivo (responsive) mejorando la interfaz, aplicando patrones de diseño y asegurando una experiencia de usuario óptima.

A L B A F E R N Á N D E Z

UX/UI DESIGNER

SOFTWARE TOOLS

Sketch Figma Adobe Xd InVision Zeplin Miro Trello

Slack

HTML CSS Lean UX

Google Analytics

Maze Hotjar Github Lookback

SKILLS & OTHERS

User Centered Design
User Interaction Design
Atomic Design
User Experience
UX Research
User Interface Design
Usability Test
Concept Testing
A/B Testing

Card Sorting
User Flows
Moodboards
Style Guides
Prototyping
Wireframing
Usability Evaluation
Iteration
Site Redesign

2015 - 2018 **E**

EXPERIENCIA

2015 - 2018 **BANKINTER, S.A.**

ESPECIALISTA BANCA DE EMPRESAS

- Soluciones destinadas a personas jurídicas relativas a todo lo relacionado con sus operativas más comunes.
- Validación de ficheros y asesoramiento de Cobros y Pagos según las principales normativas bancarias (AEB, CSV, XML).
- Comercialización de productos financieros: Préstamos (ICO, BEI, FEI), seguros, avales, TPV y planes de inversión.
- Consecución de objetivo comercial al 160% y calidad al 105%.

2014 - 2015 ECOA

ECOALF RECYCLED FABRICS
ANALISTA FINANCIERO

- Análisis de mercados nacionales e internacionales.
- Estudio de la evolución de los precios del sector.
- Revisión del impacto sobre el beneficio de los servicios post-venta y de incidencias.
- Gestión de los flujos de caja.
- Elaboración de la contabilidad.
- Preparación y análisis de KPI's.
- Sage Murano.

2014 - 2009

LVMH IBERIA S.L. PROMOTORA

• Comercialización y promoción de nuevos lanzamientos e imagen de marca.

CONTACTO

+34 606 83 86 18 albafernandez26@gmail.com <u>Portfolio</u> Madrid